臺灣高等法院臺中分院刑事裁定　　　　　　　　　　九十三年度交抗字第七三八號
　　抗　告　人
　　即受處分人　丙○○
　　　　　　　　育林交通股份有限公司
　　法定代理人　陳明順
　　右　二　人
　　代　理　人　丁○○
右列抗告人因違反交通管理處罰條例案件，不服臺灣彰化地方法院中華民國九十三年
九月十七日裁定（九十三年度交聲字第三八七號）提起抗告，本院裁定如左：
      主  文
抗告駁回。
      理  由
一、抗告人抗告意旨略以：I抗告人丙○○無蛇行事實，有同車證人陳龍才、甲○○
    可證，縱證人陳龍才於原審之證詞，就變換車道之次數與抗告人所陳略有差異，
    原審即否認其全部證詞且未傳喚證人甲○○為進一步查證，與證據法則有違。II
    證人乙○○所舉發兩件違規行為，違規時間僅相差九分鐘，與其所證，係應受處
    分人要求提供受滯時間證明不符云云。
二、按汽車駕駛人，駕駛汽車在道路上蛇行，或以其他危險方式駕車者，處新臺幣六
    千元以上二萬四千元以下罰鍰，並當場禁止其駕駛：汽車駕駛人有前述行為者，
    並吊扣該車輛牌照三個月；且汽車駕駛人應記違規點數三點，此觀道路交通管理
    處罰條例第四十三條第一項第二款、第四項前段，及第六十三條第一項第三款各
    定有明文。
三、抗告人丙○○雖抗辯無蛇行之事實，並舉隨車證人陳龍才、甲○○為證，經查：
  (一)證人即取締之警員乙○○於原審訊問時到庭具結作證稱：「我們在國道高速公路
    北上一百七十公里中清交流道附近，晚上大約將近二十時十分左右，由我駕駛警
    車行駛在最外線車道，當時我們分隊長坐在我旁邊，我們有二個後視鏡，分隊長
    看到後面有一輛大貨車一直在變換車道，當時車流量很大，我看到的時候，他從
    外線變換到中線，再從中線變換到外線，我覺得他這樣很危險，就打開警示燈，
    結果他超過我們車子之後還繼續變換車道，我們就上前把他攔下來，最後一次，
    他本來要從中線變換到外線的時候，因為有一輛貨櫃車阻擋，他又趕快變換到中
    線，害後面的車緊急煞車，他每次變換車道的時候，沒有辦法保持適當的安全距
    離，後面的車子都要緊急煞車。一百七十五公里跟到一百七十二公里，期間一直
    這樣變換車道很多次，但我沒有記有幾次」「我跟他說這樣很危險，已經是危險
    駕駛，他就跟我說『我都不能變換車道嗎？』，然後我們就問他載什麼東西，他
    說載鰻魚，我就問他有無磅單，他說沒有磅單，我們就帶他到后里收費站，但是
    因為后里收費站磅秤無法使用，我們就帶他去月眉收費站過磅，後來沒有超重，
    我們分隊長就請他提出行車紀錄器，他說他從來沒有犯過錯，也不知道怎麼拆紀
    錄器，抗告人過磅知道沒有超重的時候，口氣就比較不友善，說他的貨在等時間
    ，如果有損失，要我們負責」等語。再於本院調查時證稱：自國道一七二公里至
    一七五公里處，抗告人變換車道之次數，至少有五次以上，這尚未包括抗告人於
    警車後方時，變換車道之次數。伊自後視鏡看到抗告人多次變換車道，即打開警
    示燈警示，但抗告人仍變換車道至少還有五次以上。因為高速公路車流量很大，
    車輛本來就無法維持安全距離，丙○○變換車道的方式違規。伊在一七二公里處
    攔下丙○○時，告知其不斷變換車道違規，但他表示，難道不能變換車道嗎。因
    於攔下貨車時，看他的車蠻重的，且只有貨單，沒有磅單，因此要求過磅，未即
    時就蛇行事實開單舉發等語。
  (二)證人即抗告人丙○○之隨車人員甲○○於本院調查時證稱：「在被攔下時，警方
    問我們載什麼東西為何那麼重，我說載鰻魚，警方有翻起來看確實是鰻魚。當時
    警察表示說我們怎麼開車都在蛇行，我當時表示我們沒有蛇行，因為我在旁都看
    得很清楚，在被攔下之前二、三公里是有變換了二、三次，當時車很多，駕駛人
    也都有打燈號後才變換車道」「後來因為沒有磅單警方要求去過磅，在地磅磅完
    後，警方要看行車執照，因為丙○○講話較大聲，丙○○說如果要開的話，挑一
    張較輕的開」「我們載運鰻魚是要送到機場附近進行分類，以便翌日送機場空運
    出去。當時因為已延緩了一個多小時，我擔心工人不願意做，我也擔心鰻魚死亡
    。因此我們才要求開給我們時間證明，若鰻魚有損失好作為交代」等語。抗告人
    丙○○於本院調查陳稱：「我被欄下時，警方問我載運何物，我向警方表示我載
    運鰻魚，又問我有無超載，我說沒有，我拿出貨單來，警方說可是還有水、冰的
    重量，可能超重要求我們過磅，我就前往后里過磅，可是后里沒有營運，就到月
    眉過磅，過磅沒有超重，警方有問我車上有無行車紀錄器，我說我不知道，我也
    不會拆，我可能口氣不很好，警方就開我一張沒有行車紀錄器罰單，因為我對延
    緩時間很在意，我有要求警方開給我一張時間證明，警方表示他開罰單就是證明
    ，他們沒有時間證明的書類。因我一直要求，警方就開了我蛇行的時間的罰單，
    並表示這樣就可以證明時間了，但我沒有蛇行的事實我無法接受」等語，另於原
    審訊問時陳稱，當時車流量甚大，車輛無法保持安全距離，無法確定伊有保持安
    全距離等語。
  (三)參酌上開供述內容，就證人乙○○所指：I警方於將抗告人丙○○攔下時，已在
    第一時間告知其駕駛車輛有蛇行等情，與證人甲○○所證情節相符。II本案發生
    時，國道高速公路上之車流量甚大，已達行駛車輛無法保持安全距離程度等情，
    亦與抗告人丙○○於原審時陳述情節相符。
  (四)抗告人丙○○於原審訊問時，坦承有在北上一七五至一七二公里之間，總共變換
    車道三次，且沒有辦法確定當時有保持安全距離等語，而同車證人陳龍才於原審
    訊問時證稱由中清交流道至豐原之間，只有變換車道一次，且有保持安全距離。
    證人甲○○於本院訊問時，證稱：丙○○於變換車道時，均有保持一百公尺之安
    全距離各云云，其證詞與抗告人丙○○所言已有不符。參酌：I證人乙○○於攔
    下抗告人駕駛之車輛時，已在第一時間告知抗告人蛇行違規事實，已見前述。II
    由證人甲○○上開證述內容及抗告人丙○○不斷要求警方開具非其職務上所應製
    作之時間遲滯證明書，足見抗告人客觀上有時間之重大壓力存在，此項壓力及行
    車當時車流量大之客觀環境，提供了抗告人不斷蛇行超車動機。III警察為維持交
    通秩序，依法執行職務，立場應是客觀公正，且與抗告人素不相識，亦無宿怨，
    就常理論，應無設詞誣攀之理，就本案言，亦無舉發人故為設詞誣攀之合理可疑
    事證存在。Ⅳ證人陳龍才、甲○○之證詞，部分重要內容與丙○○所言相互矛盾
    ，且該二人與丙○○具有同事情誼，客觀上顯有迴護抗告人丙○○之可能，二相
    比較，自應認證人乙○○所言堪以採信，而丙○○及證人陳龍才、甲○○所言，
    關於未蛇行部分顯係事後卸責及迴護之詞，委無可採。
四、綜上所述，原處分機關依上開規定裁處抗告人，原審法院據以駁回異議，並無不
    當。本件抗告為無理由，應予駁回。
五、據上論結，應依道路交通案件處理辦法第二十六條，刑事訴訟法第四百十二條，
    裁定如主文。
中      華      民      國    九十三    年    十二    月      十        日
                                   臺灣高等法院臺中分院刑事第四庭
                                         審判長法  官  洪  耀  宗
                                               法　官  江  德  千
                                               法  官  劉  登  俊
右正本證明與原本無異。
不得再抗告。
                                               書記官  鄧　智　惠
中     華     民     國     九十三     年     十二     月     十三      日
                                                              　　　　　Ｆ
